【裁判字號】    95,訴,1348
【裁判日期】    950830
【裁判案由】    毒品危害防制條例
【裁判全文】
臺灣高雄地方法院刑事判決              95年度訴字第1348號
公  訴  人  臺灣高雄地方法院檢察署檢察官
被      告  甲○○
                    （現於臺灣花蓮戒治所強制戒治中）
上列被告因違反毒品危害防制條例案件，經檢察官提起公訴（95
年度偵緝字第618 號），被告於本院準備程序中就被訴事實為有
罪之陳述，經詢問當事人意見，合議庭裁定由受命法官依簡式審
判程序獨任審理，本院判決如下：
    主  文
甲○○連續轉讓第一級毒品，累犯，處有期徒刑壹年肆月。
    事  實
一、甲○○前因偽造文書等案件，經法院判處應執行有期徒刑2
    年確定，於民國90年11月16日假釋，並於91年3 月18日假釋
    期滿未經撤銷，視為執行完畢。詎仍不知悔改，明知海洛因
    為毒品危害防制條例管制之第一級毒品，不得持有、轉讓，
    竟基於轉讓第一級毒品海洛因之概括犯意，先後於94年1 月
    中旬某日、1 月底或2 月初某日，在其位於高雄市苓雅區○
    ○○路85巷3 號5 樓住處等地，無償提供摻有少量海洛因（
    重量不詳）之香菸予方宏祺施用，而轉讓海洛因各1 次。嗣
    於94年2 月15日18時25分許，在高雄市苓雅區○○○路85巷
    3 號前為警查獲。
二、案經高雄市政府警察局移請臺灣高雄地方法院檢察署檢察官
    偵查起訴。
    理  由
一、按本件被告甲○○所犯係死刑、無期徒刑、最輕本刑為3 年
    以上有期徒刑以外之罪，其於準備程序就前揭被訴事實為有
    罪之陳述，經受命法官告知簡式審判程序之旨，並聽取其與
    公訴人之意見後，本院認無不得或不宜改依簡式審判程序進
    行之情形，爰依刑事訴訟法第273 條之1 第1 項規定，裁定
    本件由受命法官獨任進行簡式審判程序，合先敘明。
二、上揭事實，業據被告於本院審理時坦承不諱，核與證人方宏
    祺於警、偵訊時證述之情節相符，足認被告之自白與事實相
    符，本件事證明確，其犯行已堪認定。
三、查被告行為後，如附表所示之法律均經修正，並均自95年7
    月1 日起開始施行，又本次刑法修正之比較新舊法，應就罪
    刑有關之共犯、未遂犯、想像競合犯、牽連犯、連續犯、結
    合犯，以及累犯加重、自首減輕暨其他法定加減原因（如身
    分加減）與加減例等一切情形，綜其全部罪刑之結果而為比
    較，最高法院95年5 月23日第8 次刑事庭會議決議可資參照
    。則比較如附表所示新舊法後，均以舊法對被告較有利，綜
    合言之，新法（本院裁判時之法律）並無較有利於被告，依
    刑法第2 條第1 項前段之規定，自應適用行為時之法律以論
    處。是核被告所為，係犯（刑法修正前）毒品危害防制條例
    第8 條第1 項轉讓第一級毒品罪。被告持有第一級毒品海洛
    因後予以轉讓，其持有第一級毒品之低度行為，應為轉讓第
    一級毒品之高度行為所吸收，不另論罪。其先後2 次轉讓第
    一級毒品海洛因予方宏祺之行為，時間緊接，手法相同，觸
    犯構成要件相同之罪名，顯係基於概括犯意為之，為連續犯
    ，應依修正前刑法第56條規定論以一罪，並加重其刑。被告
    有如犯罪事實欄所示之論罪科刑前科，有臺灣高等法院被告
    前案紀錄表1 份在卷可參，其於有期徒刑執行完畢後5 年內
    ，再故意犯本件有期徒刑以上之罪，不論依行為時刑法第47
    條，或95年7 月1 日修正公布施行之刑法（即修正後刑法）
    第47條第1 項之規定，均構成累犯，對被告而言並無有利或
    不利之情形，自不生新舊法比較之問題，應逕依修正前刑法
    第47條規定論以累犯而加重其刑，並依刑法第70條規定遞加
    之。又依毒品危害防制條例第8 條第6 項、行政院所訂定發
    布轉讓持有毒品加重其刑之數量標準第2 條第1 項第1 款規
    定，轉讓第一級毒品淨重5 公克以上者，加重其刑至二分之
    一，而被告已於本院審理時供稱其提供給方宏祺施用之海洛
    因總重量不到1 公克等語（見本院95年8 月16日審判筆錄）
    ，公訴人亦未舉證證明被告轉讓毒品之數量已逾上開加重其
    刑標準，因罪疑惟輕，自應從被告有利之認定而認其轉讓毒
    品之數量並未逾應加重其刑之標準，附此敘明。爰審酌被告
    轉讓第一級毒品海洛因予他人，危害他人身心健康，並影響
    社會治安，行為實有不當，惟念其犯後坦承犯行，態度尚可
    ，轉讓海洛因之次數、數量亦非頻繁、巨大，及其犯罪之動
    機、目的、手段等一切情狀，量處如主文所示之刑，以資懲
    儆。
四、警方查獲被告時，固於被告所駕駛車號YO-5679 號自小客車
    內一併扣得其所有之海洛因3 包（毛重21.1公克）、安非他
    命1 包（毛重1.25公克）、毒品殘渣袋11只、玻璃吸食器1
    個，及於被告上開住處內查獲海洛因2 包（毛重2.9 公克）
    、安非他命1 包（毛重0.95公克）、吸管2 支、吸食器1 組
    、玻璃吸食器2 個、電子磅秤1 台、不明粉末1 包等物，惟
    上開物品均為供被告或案外人方宏祺各自施用第一、二級毒
    品所用之物（該2 人施用毒品部分均由檢察官另行處理），
    與被告前開轉讓海洛因之犯行無關，此據被告供述在卷（見
    本院95年5 月24日準備程序筆錄），卷內亦無證據足認上開
    扣案物與被告本件轉讓海洛因之犯行有關，爰均不予宣告沒
    收，併此敘明。
據上論斷，應依刑事訴訟法第273 條之1 第1 項、第284 條之1
、第299 條第1 項前段，（刑法修正前）毒品危害防制條例第8
條第1 項，刑法第11條前段、第2 條第1 項前段，修正前刑法第
56條、第47條，判決如主文。
本件經檢察官陳俊秀到庭執行職務。
中    華    民    國    95    年    8     月    30    日
                  刑事第二庭      法  官  楊筑婷
以上正本證明與原本無異。
如不服本判決，應於收受送達後10日內向本院提出上訴書狀。
中    華    民    國    95    年    8     月    30    日
                                  書記官  林靜慧
附錄本判決之論罪法條：
毒品危害防制條例第8條第1項
轉讓第一級毒品者，處1 年以上7 年以下有期徒刑，得併科新臺
幣1 百萬元以下罰金。
附表：法律修正前後之比較
┌──────┬───────┬───────┬──────────┬────┬────┐
│  法條條號  │   舊法規定   │   新法規定   │      比較理由      │比較依據│比較結果│
│            │（修正前法條）│（修正後法條）│                    │        │何者對行│
│            │              │              │                    │        │為人有利│
├──────┼───────┼───────┼──────────┼────┼────┤
│毒品危害防制│該罪法定刑為「│該罪法定刑為「│新法罰金數額下限、計│刑法第2 │舊法    │
│條例第8 條第│1 年以上7 年以│1 年以上7 年以│算額度較舊法增加，修│條第1 項│        │
│1 項、刑法第│下有期徒刑，得│下有期徒刑，得│正後之法律效果對被告│前段    │        │
│33條第5 款  │併科新臺幣1 百│併科新臺幣1 百│較不利，比較言之，以│        │        │
│            │萬元以下罰金」│萬元以下罰金」│舊法對被告有利。    │        │        │
│            │，罰金數額下限│，罰金數額下限│                    │        │        │
│            │為銀元1 元（即│為新臺幣1 千元│                    │        │        │
│            │新臺幣3 元）以│以上，並以百元│                    │        │        │
│            │上。          │計算之。      │                    │        │        │
├──────┼───────┼───────┼──────────┼────┼────┤
│刑法第56條  │連續數行為而犯│刪除          │本件被告所犯2 次轉讓│刑法第2 │舊法    │
│            │同一罪名者，以│              │海洛因犯行，如依舊法│條第1 項│        │
│            │一罪論。但得加│              │連續犯規定，係以一罪│前段    │        │
│            │重其刑至二分之│              │論，得加重其刑至二分│        │        │
│            │一。          │              │之一，如依新法，因連│        │        │
│            │              │              │續犯規定已刪除，應將│        │        │
│            │              │              │其上開2 次轉讓海洛因│        │        │
│            │              │              │犯行分論併罰，合併計│        │        │
│            │              │              │算其法定最高本刑為有│        │        │
│            │              │              │期徒刑14年，得併科新│        │        │
│            │              │              │臺幣2 百萬元以下罰金│        │        │
│            │              │              │，比較言之，以舊法對│        │        │
│            │              │              │被告有利。          │        │        │
└──────┴───────┴───────┴──────────┴────┴────┘


司法院資訊處製作；財團法人民間司法改革基金會備份。
